---
title: "TCMDATA"
output: rmarkdown::html_vignette
vignette: >
  %\VignetteIndexEntry{TCMDATA}
  %\VignetteEngine{knitr::rmarkdown}
  %\VignetteEncoding{UTF-8}
---

```{r, include = FALSE}
knitr::opts_chunk$set(
  collapse = TRUE,
  comment = "#>"
)
```

```{r setup}
library(TCMDATA)
```


## lz
```{r}
herbs <- c("灵芝")
lz <- search_herb(herb = herbs, type = "Herb_cn_name")

set.seed(2025)
g <- sample(lz$target, 200)
```


## functional enrichment
```{r}
library(clusterProfiler)
x <- enrichGO(g, ont="MF", OrgDb='org.Hs.eg.db', keyType="SYMBOL")
```


## visualizaition
```{R}
barplot(x)
dotplot(x)
cnetplot(x)
```


## getPPI from test targets
```{r}
## 对g取一个subset
set.seed(2025)
gg <- sample(g, 50) 

## PPI
ppi <- clusterProfiler::getPPI(gg, taxID = 9606)
str(ppi)
```

## ggtangle network visualizaiton
```{r}
library(ggtangle)
library(ggraph)
library(tidygraph)
library(igraph)
library(dplyr)
library(aplot)
library(ggrepel)
#source("PPI_utils.R")

V(ppi)$degree <- degree(ppi)
V(ppi)$centrality <- betweenness(ppi)

p1 <- ggtangle::ggplot(ppi, layout = "circle") +
  geom_edge(alpha = 0.3) +
  geom_text_repel(aes(label = name), size = 3) +
  geom_point(aes(color = degree, size = centrality)) + 
  scale_color_viridis_c() 

print(p1)
```

## subset hub gene nodes
根据ppi结果的score来过滤高得分节点来绘图
```{r}
## 选取得分0.7及以上
ppi_hub <- igraph::subgraph.edges(ppi, eids = E(ppi)[score >= 0.7], delete.vertices = TRUE)

p11 <- ggtangle::ggplot(ppi_hub, layout = "kk") +
  geom_edge(alpha = 0.4) +
  geom_text_repel(aes(label = name), size = 3) +
  geom_point(aes(color = degree, size = centrality)) + 
  scale_color_viridis_c() 

print(p11)

## 如果要呈现核心节点，可以根据节点度数等指标来筛选(该筛选方法已集成与函数'ppi_subset')
ppi_hub_update <- ppi_subset(ppi_hub, n = 8)

p12 <- ggtangle::ggplot(ppi_hub_update, layout = "kk") +
  geom_edge(alpha = 0.4) +
  geom_text_repel(aes(label = name), size = 3) +
  geom_point(aes(color = degree, size = centrality)) + 
  scale_color_viridis_c() 

print(p12)

## 组合起来看
plot_list(p11, p12)
```
后续的ppi结果使用ppi_hub(筛选边得分>=0.7)来可视化

## combined with expression matrix
```{r}
## 随机生成一个表达矩阵
expr_df <- data.frame(
  name = V(ppi_hub)$name,
  logFC = rnorm(vcount(ppi_hub), 0, 2),
  group = sample(c("up", "down"), vcount(ppi_hub), replace = TRUE)
)

## 显示节点基因在seq数据中的上下调表达情况
p2 <- ggtangle::ggplot(ppi_hub, layout = "circle") %<+% expr_df + 
  geom_edge(alpha = 0.2) +
  geom_point(aes(color = logFC, shape = group, size = centrality)) +
  geom_text_repel(aes(label = name), size = 3) +
  scale_color_gradient2(low = "blue", mid = "white", high = "red") +
  theme_void()

print(p2)
```


## using scatterpie in nodes
```{R}
library(scatterpie)

## pie_data是随机生成的一个蛋白在不同通路中的打分表(假设有ABCD4个通路)
pie_data <- data.frame(
  name = V(ppi_hub)$name,
  A = runif(vcount(ppi_hub)),
  B = runif(vcount(ppi_hub)),
  C = runif(vcount(ppi_hub)),
  D = runif(vcount(ppi_hub))
)

p3 <- ggtangle::ggplot(ppi_hub, layout = "circle") %<+% pie_data +
  geom_edge(alpha = 0.25) +
  geom_scatterpie(cols = c("A", "B", "C", "D"), color = NA) +
  geom_text_repel(aes(label = name), size = 3) +
  coord_fixed()

print(p3)
```


## 使用通路打分函数(计算每个基因在不同通路出现的比例)，从而使用饼图绘制节点情况
## weight_scale=F(default)，每个通路在该基因的饼图中都是等比例的
## weight_scale=T，根据通路的p值来更改通路在基因饼图中的比例情况
```{R}
## 用subset前的基因,并筛选得分>=0.7
ppi_new <- getPPI(g, taxID = 9606) %>%
  ppi_subset()

## default
pie_data_new <- getPieData(enrich_obj = x, ppi_genes = V(ppi_new)$name, use_weight = F)

p4 <- ggplot(ppi_new, layout = "fr") %<+% pie_data_new +
  geom_edge(alpha = 0.3) +
  geom_scatterpie(cols = names(pie_data_new)[-1], color = NA) +
  geom_text(aes(label = name), size = 2) +
  coord_fixed() +
  theme_void()

print(p4)

## 使用p值来修正饼图比例
pie_data1 <- getPieData(enrich_obj = x, ppi_genes = V(ppi_new)$name, use_weight = T, weight_scale = "logp")

p5 <- ggplot(ppi_new, layout = "fr") %<+% pie_data1 +
  geom_edge(alpha = 0.3) +
  geom_scatterpie(cols = names(pie_data1)[-1], color = NA) +
  geom_text(aes(label = name), size = 2) +
  coord_fixed() +
  theme_void()

print(p5)

## 只可视化前几个核心的节点
ppi_sub <- ppi_subset(ppi_new, n=20)

p6 <- ggplot(ppi_sub, layout = "fr") %<+% pie_data1 +
  geom_edge(alpha = 0.3) +
  geom_scatterpie(cols = names(pie_data1)[-1], color = NA) +
  geom_text(aes(label = name), size = 2) +
  coord_fixed() +
  theme_void()

print(p6)

plot_list(p5, p6)
```










